【裁判字號】    98,訴,309
【裁判日期】    980421
【裁判案由】    違反毒品危害防制條例
【裁判全文】
臺灣臺南地方法院刑事判決               98年度訴字第309號
公  訴  人  臺灣臺南地方法院檢察署檢察官
被      告  甲○○
上列被告因違反毒品危害防制條例案件，經檢察官提起公訴（98
年度撤緩毒偵字第2號），本院判決如下：
    主  文
本件公訴不受理。
    理  由
一、公訴意旨略以：甲○○前因施用毒品案件，經本院於民國（
    下同）87年6月2日，以87年度訴字第700號裁定觀察、勒戒
    後，認無繼續施用毒品傾向，而於87年7月24日釋放，並經
    本院以87年度訴字第700號判決免刑確定。又因違反毒品危
    害防制條例案件，經本院以91年度毒聲字第699號裁定觀察
    、勒戒後，認有繼續施用毒品傾向，由本院以91年度毒聲字
    第110號裁定施以強制戒治，嗣於92年2月13日停止戒治付保
    護管束出所，於92年6月28日保護管束期滿未經撤銷，視為
    強制戒治執行完畢，而該次施用毒品刑事追訴部分，則經本
    院以91年度訴字第745號判決有期徒刑10月確定，並於94年
    10月25日縮短刑期執行完畢。甲○○仍不知悔改，又於96年
    11月14日下午3時40分許採尿回溯26小時內之某時點，在其
    位於臺南市○○街82號住處，施用海洛因一次，嗣於96年11
    月14日下午3時40分許至臺南地方法院檢察署（下稱臺南地
    檢署）觀護人室報到，經採集其尿液送驗而查悉上情，案經
    上開觀護人報請臺南地檢署檢察官偵辦後認為被告涉有違反
    毒品危害防制條例第10條第1項之罪嫌，提起公訴（至於本
    件起訴書所指其餘犯罪事實亦即被告甲○○「於95年10月7
    日下午3時許，在其位於臺南市○○區○○路82號住處，施
    用海洛因」之犯行，業於98年4月15日，以簡式判決判處有
    期徒刑7月，減為有期徒刑3月又15日，如易科罰金，以新臺
    幣1千元折算1日在案）。
二、按起訴之程序違背規定者，法院應諭知不受理之判決，並得
    不經言詞辯論為之，刑事訴訟法第303條第1款及第307條分
    別定有明文。次按被告於緩起訴期間內，有刑事訴訟法第
    253條之3第1項各款情形之一者，檢察官得依職權或依告訴
    人之聲請撤銷原處分，繼續偵查或起訴；檢察官依刑事訴訟
    法第252條之3規定為撤銷緩起訴，應製作處分書敘述其處分
    之理由，並應以正本送達於告訴人、告發人、被告及辯護人
    ；被告接受撤銷緩起訴處分書後，得於七日內以書狀敘述不
    服之理由，經原檢察官向直接上級法院檢察署檢察長或檢察
    總長聲請再議，刑事訴訟法第253條之3第1項、第255條第1
    項、第2項、第256條之1第1項分別定有明文。
三、(一)經查，本件被告甲○○所涉上開違反毒品危害防制條例第
    10條第1項之行為（即被告於96年11月14日下午3時40分許採
    尿回溯26小時內之某時點，在其位於臺南市○○街82號住處
    ，施用海洛因一次之行為），前經臺南地檢署檢察官以97年
    度毒偵字第25號為緩起訴處分確定，其緩起訴期間為97年5
    月6日起至98年5月5日止，有上開97年度毒偵字第25號緩起
    訴處分書及檢察官執行緩起訴處分命令通知書1紙在卷可稽
    （見臺南地檢署97年度毒偵字第25號卷第33、34、39頁）；
    惟本件遍查全卷，並無檢察官將上開97年度毒偵字第25號緩
    起訴處分撤銷之「撤銷緩起訴處分書」存在，揆諸前開所引
    規定，檢察官對業經為緩起訴處分確定之同一案件，於緩起
    訴期間內，未踐行上揭法定撤銷緩起訴處分程序而逕行起訴
    ，足認本件之起訴自屬違背規定，爰不經言詞辯論，依刑事
    訴訟法第303條第1款規定逕為不受理之判決。另上開97年度
    毒偵字第25號緩起訴處分所指之被告「於96年11月15日下午
    2時許」施用海洛因之時間，乃屬誤載，應係被告「於96年
    11月14日下午3時40分許採尿回溯26小時內之某時點」施用
    海洛因為是，此由該次緩起訴處分所載及本件起訴意旨所載
    者，均係指被告「於96年11月14日下午3時40分許經臺南地
    檢署觀護人室採尿送驗而查獲之該次施用海洛因行為」而自
    明，容予敘明。(二)至於臺南地檢署97年度撤緩字第316號撤
    銷緩起訴處分書（見該署該撤緩字卷第4頁），其內容僅撤
    銷該署95年度毒偵字第2642號關於被告甲○○「於95年10月
    7日下午3時許，在臺南市○○區○○路82號住處，施用海洛
    因犯行」之緩起訴處分，並未撤銷上開97年度毒偵字第25
    號之緩起訴處分，併予說明。再則，公訴人認被告「於96年
    11月14日下午3時40分許採尿回溯26小時內之某時點，在其
    位於臺南市○○街82號住處，施用海洛因一次」之行為，與
    被告「於95年10月7日下午3時許，在臺南市○○區○○路82
    號住處，施用海洛因」之犯行，因相隔時間甚久，如皆成立
    犯罪，應分論併罰（見本院卷第20頁），附為述明。
四、據上論斷，應依刑事訴訟法第284條之1、第303條第1款、第
    307條，判決如主文。
中    華    民    國    98    年    4     月    21    日
                  刑事第十庭    審判長法  官  陳威龍
                                      法  官  高如宜
                                      法  官  盧鳳田
以上正本證明與原本無異。
如不服本判決應於收受本判決後10日內向本院提出上訴書狀，並
應敘述具體理由。其未敘述上訴理由者，應於上訴期間屆滿後20
日內向本院補提理由書狀（均須按他造當事人之人數附繕本）「
切勿逕送上級法院」。
                                      書記官  黃憶筑
中    華    民    國    98    年    4     月    21    日


司法院資訊處製作；財團法人民間司法改革基金會備份。
